【裁判字號】    97,訴,3630
【裁判日期】    971027
【裁判案由】    違反槍砲彈藥刀械管制條例等
【裁判全文】
臺灣臺中地方法院刑事判決              97年度訴字第3630號
公  訴  人  臺灣臺中地方法院檢察署檢察官
被      告  庚○○
                    （現於另案在臺灣臺中看守所羈押中）
            己○○
            辛○○
            甲○○
            戊○○
            丁○○
            丙○○
            乙○○
上列被告因違反槍砲彈藥刀械管制條例等案件，經檢察官提起公
訴（97年度偵字第387號），被告於準備程序中就被訴事實為有
罪之陳述，經告以簡式審判之旨，並聽取意見後，本院合議庭裁
定由受命法官獨任進行簡式審判程序，本院判決如下：
    主    文
庚○○未經許可，持有槍砲之主要組成零件，處有期徒刑捌月，
併科罰金新臺幣伍萬元，罰金如易服勞役，以新臺幣壹仟元折算
壹日，扣案之土造金屬槍管壹支（槍枝管制編號0000000000號）
沒收；又共同意圖營利，聚眾賭博，處有期徒刑伍月，扣案之如
附表編號一、三、七、八所示之物，均沒收。應執行有期徒刑壹
年，併科罰金新臺幣伍萬元，罰金如易服勞役，以新臺幣壹仟元
折算壹日，扣案之土造金屬槍管壹支（槍枝管制編號0000000000
號）、扣案之如附表編號一、三、七、八所示之物，均沒收。
己○○共同意圖營利，聚眾賭博，處有期徒刑肆月，如易科罰金
，以新臺幣壹仟元折算壹日，扣案如附表編號一、三、七、八所
示之物，均沒收。
辛○○、甲○○、戊○○、丁○○、丙○○、乙○○在公眾得出
入之場所賭博財物，各處罰金新臺幣貳萬元，如易服勞役，均以
新臺幣壹仟元折算壹日。
    犯 罪 事 實
一、庚○○於民國96年3月間某日凌晨，在臺中縣豐原市「帝國
    理容KTV」店停車場，拾獲如附表編號四所示之改造手槍半
    成品1支（槍枝管制編號為0000000000號，可拆解為金屬槍
    身、金屬彈匣、土造金屬槍管），其明知其中可供組成手槍
    所用之土造金屬槍管屬槍砲彈藥刀械管制條例所管制之主要
    組成零件，非經許可不得持有，仍將之放置於其位於臺中縣
    豐原市○○路151號之住處而持有之。嗣於96年10月15日11
    時35分許，經警持搜索票至庚○○上開住處，扣得上開改造
    手槍半成品1支，經送內政部警政署刑事警察局送鑑結果，
    其中之土造金屬槍管屬內政部所公告之槍砲主要組成零件，
    因而查獲。
二、庚○○另於95年11月16日，向姓名年籍均不詳綽號「阿保」
    之成年男子取得「新鑫寶運動網」（網址為http://ssb999.
    net）之帳號、密碼，擔任該網站之「代理商」，負責提供
    帳號與密碼給「代理商」及會員（即賭客），並以美國職業
    棒球、臺灣職業棒球等為賭博之對象，庚○○即與「阿保」
    基於反覆實施意圖營利，供給賭博場所及聚眾賭博之集合犯
    意聯絡，自95年11月16日起，經營前開運動賭博網站，嗣其
    間因「新鑫寶運動網」為警查獲，而於96年1月間，由「阿
    保」另提供「BOSS運動網」之帳號、密碼，庚○○乃將其下
    之會員移轉至「BOSS運動網」經營，復因「新鑫寶運動網」
    資料遭查扣無法與「阿保」對帳，而於96年8月間停止利用
    「BOS S運動網」經營賭博網站；庚○○復承前開反覆實施
    意圖營利，供給賭博場所及聚眾賭博之集合犯意，並與姓名
    年籍均不詳綽號「阿智」之成年男子基於上開犯意聯絡，於
    96年5月間，向「阿智」取得「全國運動網」（網址為http:
    //xo6666.com）之帳號、密碼，擔任該網站之「總代理」，
    負責提供帳號與密碼給「代理商」及會員（即賭客），並以
    美國職業棒球、臺灣職業棒球等為賭博之對象，並自96年6
    月起，介紹與其有上開犯意聯絡之己○○（其犯罪事實部分
    後述）擔任「全國運動網」之代理商而共同經營該賭博網站
    ，經營至96年10月15日（起訴書誤載為14日）為警查獲時止
    。其賭博方式係由賭客張紹威（業經臺灣臺中地方法院檢察
    署檢察官為緩起訴處分確定）、辛○○、甲○○、戊○○（
    3人犯罪事實部分後述）、真實姓名年籍均不詳之「發哥」
    、「小毛」之成年人等約40人，於每日下午5時30分起，至
    開賽前止，撥打電話給庚○○或自行輸入「帳號」、「密碼
    」下注。下注金額每注最低新臺幣（下同）100元，最高10
    萬元，會員每人額度1萬元至20萬元不等，會員每簽賭1萬元
    ，可抽取手續費150元。下注方式則係賭客就比賽之隊伍下
    注輸贏、讓分（即賭贏的隊伍要贏輸的隊伍多少分才算贏）
    或走地（即比賽時仍可下注），賠率係1比0.965或1比0.985
    ，即賭客下注1萬元，可贏得9650元或9850元，若賭客賭輸
    則賭金由庚○○取得。結算方式係每日或於每週一結算1次
    ，由會員將賭金以現金交付庚○○，庚○○再將賭金以現金
    交付「阿保」或「阿智」，以此方式提供賭博場給特定多數
    人對賭及聚眾賭博並與不特定人對賭。嗣於96年10月15日為
    警查獲，並於上開庚○○住處扣得庚○○所有如附表編號一
    至三所示之物。
三、己○○於96年6月間，經由庚○○介紹擔任「全國運動網」
    之「代理商」，「全國運動網」之帳號為MG168號、密碼為
    1234，並招攬真實姓名年籍均不詳之成年人「賴仔」、「孫
    仔」、「老張」等10人加入會員（賭客）。己○○即與庚○○共同基於反覆實施意圖營利，供給賭博及聚眾賭博之集合
    犯意聯絡，自同年6月間起，至同年10月15日為警查獲時止
    ，在臺中縣豐原市○○路○段125號住處，經營運動賭博網站
    ，由賭客「賴仔」、「孫仔」、「老張」等10人於每日開賽
    前撥打電話給己○○或自行輸入「帳號」、「密碼」下注。
    並以美國職業棒球、臺灣職業棒球為賭博之對象，每注金額
    為100元至5萬元不等，會員每人額度1萬元至10萬元不等。
    下注方式則係賭客就比賽之隊伍下注輸贏、讓分（即賭贏的
    隊伍要贏輸的隊伍多少分才算贏）或走地（即比賽時仍可下
    注），賠率係1比0.965或1比0.985，即賭客下注1萬元，可
    贏得9650元或9850元，若賭客賭輸則賭金由己○○及庚○○
    取得。結算方式係於每星期一由賭客與己○○結算，結算完
    畢後，再由己○○與庚○○結算，由己○○收取賭客之賭金
    後，將餘款以現金交付給庚○○，以此方式提供賭博場所供
    特定多數人對賭並與特定多數人對賭，嗣於96年10月15日為
    警所查獲，並於己○○位於臺中縣豐原市○○路○段125號住
    處，扣得己○○所有如附表編號五至九所示之物。
四、辛○○基於賭博之犯意，於96年9月間，透過電話下單方式
    打電話給庚○○，向庚○○經營之上開「全國運動網」下注
    簽賭，並以臺灣、美國職業棒球為賭博之對象，每日於開賽
    前辛○○即撥打電話向庚○○下注。下注方式則係賭客就比
    賽之隊伍下注輸贏，賠率係1比0.965或1比0.985，即賭客下
    注1萬元，可贏得9650元或9850元，若賭客賭輸則賭金由庚○○取得，並以現金方式結算。
五、甲○○基於賭博之犯意，於96年8月起，每月約2至3次，透
    過電話下單方式打電話給庚○○，向庚○○經營之上開「全
    國運動網」下注簽賭，並以美國職業棒球為賭博之對象，每
    日於開賽前甲○○即撥打電話向庚○○下注。下注方式則係
    賭客就比賽之隊伍下注輸贏，賠率係1比0.965或1比0.985，
    即賭客下注1萬元，可贏得9650元或9850元，若賭客賭輸則
    賭金由庚○○取得，並以現金方式結算。
六、戊○○基於賭博之犯意，於96年8月起，先後10餘次，透過
    電話下單方式打電話給庚○○，向庚○○經營之上開「全國
    運動網」下注簽賭，並以美國職業棒球為賭博之對象，每日
    於開賽前戊○○即撥打電話向庚○○下注。下注方式則係賭
    客就比賽之隊伍下注輸贏，賠率係1比0.965或1比0.985，即
    賭客下注1萬元，可贏得9650元或9850元，若賭客賭輸則賭
    金由庚○○取得，並以現金方式結算。
七、丁○○基於賭博之犯意，自96年5月間某日起，至同年6月底
    止，由丁○○出資，再由林朝宗（聚眾賭博罪部分，經本院
    以97年度中簡字第77號判處有期徒刑3月在案）向「！O！運
    動網」、「冠天下」、「中天」下注簽賭，並以美國職業棒
    球為賭博之對象，每日於開賽前，丁○○即撥打電話向林朝
    宗或林朝宗之配偶蔣立紅（聚眾賭博罪部分，經本院以97年
    度中簡字第77號判處有期徒刑3月在案）下注。下注方式則
    係賭客就比賽之隊伍下注輸贏或讓分（即賭贏的隊伍要贏輸
    的隊伍多少分才算贏），賠率係1比0.95，即賭客下注1萬元
    ，可贏得9500元，若賭客賭輸則賭金由林朝宗取得。每週星
    期一結算1次，丁○○與林朝宗相約在臺中縣豐原市之某餐
    廳見面，以現金方式結算。
八、丙○○基於賭博之犯意，自96年6、7月起，至同年10月14日
    止，由丙○○向黃俊發（聚眾賭博罪部分，經本院97年度中
    簡字第77號判處有期徒刑3月在案）下注，黃俊發再轉向「
    翔翔運動網」、「BOSS運動網」下注簽賭，並以美國職業棒
    球為賭博之對象，每日於開賽前丙○○即撥打電話向黃俊發
    下注。下注方式則係賭客就比賽之隊伍下注輸贏，賠率係1
    比0.96或1比0.98，即賭客下注1萬元，可贏得9600元或9800
    元，若賭客賭輸則賭金由黃俊發取得。每10日或每月結算1
    次。嗣為警循線查獲。
九、乙○○基於賭博之犯意，自96年7月間某日起，至同年10月
    14日止，先由乙○○向黃俊發下注下注，黃俊發再轉向「翔
    翔運動網」、「BOSS運動網」下注簽賭，並以美國職業棒球
    為賭博之對象，每日於開賽前，乙○○即撥打電話向黃俊發
    下注。下注方式則係賭客就比賽之隊伍下注輸贏，賠率係1
    比0.94或1比0.95，即賭客下注1萬元，可贏得9400元或9500
    元，若賭客賭輸則賭金由黃俊發取得。每週星期一結算1次
    。乙○○與黃俊發相約在黃俊發住處前，以現金方式結算。
十、案經臺灣臺中地方法院檢察署檢察官指揮法務部調查局臺中
    縣調查站、內政部警政署刑事警察局、臺中縣警察局大甲分
    局及豐原分局偵查起訴。
    理    由
一、上揭犯罪事實，業據被告庚○○、己○○、辛○○、甲○○
    、戊○○、丁○○、丙○○、乙○○等人自白不諱，核與證
    人林朝宗、蔣立紅、孫志杰、張紹威、黃俊發、魏隆琪分別
    於警詢及偵查中之證述相符，並有通聯調閱查詢單、法務部
    調查局臺中縣調查站通訊監察譯文表、「全國運動網」、「
    BOSS運動網」、「!0! 運動網」、「加州運動網」網站資料
    在卷可稽，並有扣案如附表編號一、三、七、八所示之隨身
    碟、賭博借款紀錄單、郵局存摺、匯款回條聯足證，另被告
    庚○○持有槍砲部分，並有扣案如附表編號四所示之改造手
    槍半成品1支為證，該支改造手槍半成品並經送內政部警政
    署刑事警察局鑑定結果為：送鑑手槍1支（槍枝管制編號為
    0000000000號），認分係金屬槍身、金屬彈匣及土造金屬槍
    管。而其，其中土造金屬槍管，認屬內政部86年11月24日台
    （86）內警字第8670683號公告之槍砲主要組成零件，有該
    局97年2月20日刑鑑字第0970017619號槍彈鑑定書1份及內政
    部97年3月24日內授警字第0970870392號函在卷（見偵卷第
    60頁至第62頁、第69頁）可憑，是核被告等人之自白與事實
    相符，應堪採信。
二、按電腦網路係可供不特定人得以共見共聞之公共資訊傳輸園
    地，雖其為虛擬空間，但仍須電腦主機等物理上之場所、設
    備方能達其傳輸之功能，在性質上絕非純屬思想之概念空間
    ，亦非物理上絕對不存在之事物，而係已符合在公眾得出入
    場所賭博之犯罪構成要件。而按刑法第268條規定之「聚眾
    賭博」，係指聚集不特定人參與賭博之行為，且縱未於現實
    上同時糾集多數人於同一處所，而係聚集眾人之財物進行賭
    博者，例如組頭以電話之方式供人簽賭之行為，亦屬之。基
    此，基於營利之意圖，經營賭博性網站供不特定人簽賭之行
    為，雖採由賭客各別上網簽賭之方式主持職業籃球、職業棒
    球等運動比賽賭博，然待各賭客簽賭完畢，化零為整，仍可
    達成聚集不特定多數人參與賭博之目的，且依司法院25年院
    字第2536號解釋意旨，意圖營利，聚眾人之財物而為賭博，
    即應依刑法第268條論科。
三、綜上所述，本件事證明確，被告等8人前開犯行堪可認定。
四、論罪科刑之法律適用：
  (一)核被告庚○○所為，係犯槍砲彈藥刀械管制條例第13條第4
    項未經許可持有槍砲之主要組成零件罪、刑法第266條第1項
    之普通賭博罪、同法第268條之意圖營利供給賭博場所及聚
    眾賭博罪。被告己○○所為係犯刑法第266條第1項之普通賭
    博罪、第268條之意圖營利供給賭博場所及聚眾賭博罪。被
    告辛○○、甲○○、戊○○、丁○○、丙○○、乙○○係犯
    刑法第266條第1項之普通賭博罪。被告庚○○與綽號「阿保
    」、「阿智」間、被告庚○○與被告己○○間，就意圖營利
    供給賭博場所及聚眾賭博行為間，分別具有犯意聯絡及行為
    分擔，應論以共同正犯。又按刑事法若干犯罪行為態樣，本
    質上原具有反覆、延續實行之特徵，立法時既予特別歸類，
    定為犯罪構成要件之行為要素，則行為人基於概括之犯意，
    在密切接近之一定時、地持續實行之複次行為，倘依社會通
    念，於客觀上認為符合一個反覆、延續性之行為觀念者，於
    刑法評價上，即應僅成立一罪。學理上所稱「集合犯」之職
    業性、營業性或收集性等具有重複特質之犯罪均屬之，例如
    經營、從事業務、收集、販賣、製造、散布等行為概念者（
    參照最高法院95年度臺上字第1079號判決、95年度臺上字第
    3937號判決、95年度臺上字第4686號判決）。被告庚○○、
    己○○於上開時間，以職業籃球、職業棒球等運動比賽為簽
    賭之對象，每日供不特定人士自網路下注簽賭，其行為顯具
    有反覆性，揆諸前揭判決意旨，其於刑法評價上，應認係集
    合多數犯罪行為而成立之獨立犯罪型態之「集合犯」，僅成
    立一罪。被告庚○○、己○○以一行為，同時觸犯賭博罪、
    意圖營利供給賭博場所及意圖營利聚眾賭博等罪，為想像競
    合犯，應依刑法第55條規定，從情節較重之意圖營利聚眾賭
    博罪論處。被告庚○○所犯上開未經許可持有槍砲之主要組
    成零件罪與意圖營利聚眾賭博罪2罪間，犯意各別，行為互
    殊，應分論併罰。被告辛○○、甲○○、戊○○、丁○○、
    丙○○、乙○○上開多次賭博行為，本質上原有反覆、延續
    實行之特徵，渠等基於概括之犯意，於密切接近之一定時、
    地，持續實行之複次行為，依社會通念，於客觀上認為僅符
    合1個反覆、延續性之行為觀念，於刑法評價上，應認係集
    合多數犯罪行為而成立之獨立犯罪型態之「集合犯」，而成
    立1普通賭博罪。
  (二)爰審酌被告庚○○非法持有槍砲之主要組成零件，對社會秩
    安造成潛在之危險；被告庚○○、己○○共同意圖營利聚眾
    賭博行為，助長賭風，對社會風氣有不良影響，且使職業棒
    球運動蒙上賭博之陰影，及其經營之期間及規模；被告辛○○、甲○○、戊○○、丁○○、丙○○、乙○○在賭博網站
    之公眾得出入之場所賭博，對於社會善良風氣造成負面影響
    ，均應予相當之非難，惟念其及被告等8人犯後均坦承犯行
    ，顯有認錯悔過之意，態度良好等一切情狀，爰就被告庚○○部分，量處如主文所示之刑，並定應執行之刑，罰金部分
    ，並諭知易服勞役之折算標準。被告己○○部分，量處如主
    文所示之刑，並諭知易科罰金之折算標準。另被告辛○○、
    甲○○、戊○○、丁○○、丙○○、乙○○部分，分別量處
    如主文所示之刑，並均諭知罰金易服勞役之折算標準。
  (三)本案被告庚○○所犯未經許可，持有槍砲之主要組成零件罪
    部分，所扣得如附表編號四所示之改造手槍半成品1支（槍
    枝管制編號為0000000000號），係金屬槍身、金屬彈匣及土
    造金屬槍管。而其中土造金屬槍管，認屬內政部公告之槍砲
    主要組成零件，而依槍砲彈藥刀械管制條例第13條規定，未
    經許可，均不得製造、販賣、運輸、轉讓、出租、出借、持
    有、寄藏、陳列，係屬違禁物，自應依刑法第38條第1項第1
    款宣告沒收。至上開金屬槍身、金屬彈匣部分，非屬槍砲彈
    藥刀械管制條例第4條第2項所定之槍砲主要組成零件，自非
    屬違禁物，爰不為沒收之諭知。另扣案如附表編號一、三、
    七、八所示之物，分別為被告庚○○、己○○所有，而供其
    共同經營職棒簽賭營利之用，業經被告庚○○、己○○於警
    詢坦認在卷（見警卷一第188頁、警卷二第2頁），且與網路
    簽賭性質相符，爰依刑法第38條第1項第2款之規定併為沒收
    之諭知。至另扣案如附表編號二所示之被告庚○○所有帳務
    資料，附表編號五、六、九之被告己○○所有電話聯絡簿、
    臺灣銀行存摺、便條紙等物，被告庚○○、己○○否認與本
    案有關，復無證據證明係供本案犯罪或犯罪預備之物，且均
    非違禁物，爰不另為沒收之諭知，附此說明。
五、據上論斷，應依刑事訴訟法第273條之1第1項、第299條第1
    項前段，槍砲彈藥刀械管制條例第13條第4項，刑法第11條
    前段、第28條、第266條第1項、第268條、第55條、第41條
    第1項、第42條第3項、第38條第1項第1款、第2款、第51條
    第5款，刑法施行法第1條之1第1項、第2項前段，判決如主
    文。
本案經檢察官壬○○到庭執行職務
中    華    民    國    97    年    10    月    27    日
                  刑事第十四庭  法  官  李慧瑜
上正本證明與原本無異。
如不服本判決，應於收受送達後10日內向本院提出上訴書狀（應
敘述具體理由並附繕本）。
上訴書狀如未敘述理由，應於上訴期間屆滿後20日內補提理由書
於本院。
                                書記官  陳青瑜
中    華    民    國    97    年    10    月    27    日
附錄論罪科刑法條
槍砲彈藥刀械管制條例第13條
未經許可，製造、販賣或運輸槍砲、彈藥之主要組成零件者，處
三年以上十年以下有期徒刑，併科新台幣七百萬元以下罰金。
未經許可，轉讓、出租或出借前項零件者，處一年以上七年以下
有期徒刑，併科新台幣五百萬元以下罰金。
意圖供自己或他人犯罪之用，而犯前二項之罪者，處五年以上有
期徒刑，併科新台幣一千萬元以下罰金。
未經許可，持有、寄藏或意圖販賣而陳列第一項所列零件者，處
六月以上五年以下有期徒刑，併科新台幣三百萬元以下罰金。
第一項至第三項之未遂犯罰之。
中華民國刑法第266條
（普通賭博罪與沒收物）
在公共場所或公眾得出入之場所賭博財物者，處1千元以下罰金
。但以供人暫時娛樂之物為賭者，不在此限。
當場賭博之器具與在賭檯或兌換籌碼處之財物，不問屬於犯人與
否，沒收之。
中華民國刑法第268條
（圖利供給賭場或聚眾賭博罪）
意圖營利，供給賭博場所或聚眾賭博者，處3年以下有期徒刑，
得併科3千元以下罰金。
附表：
┌──┬───┬───────────┬──┬───────────┐
│編號│所有人│扣得物品              │數量│備註                  │
│    │      │                      │    │                      │
├──┼───┼───────────┼──┼───────────┤
│一  │庚○○│隨身碟                │ 1只│庚○○經營賭博所用    │
├──┼───┼───────────┼──┼───────────┤
│二  │庚○○│帳務資料              │ 1本│其中通訊錄為庚○○所有│
│    │      │                      │    │，其餘本票、借據、委託│
│    │      │                      │    │書、債權讓渡書屬案外人│
│    │      │                      │    │所有                  │
├──┼───┼───────────┼──┼───────────┤
│三  │庚○○│賭博借款記錄單        │ 1張│庚○○簽注輸贏借貸紀錄│
├──┼───┼───────────┼──┼───────────┤
│四  │庚○○│改造手槍半成品（槍枝管│ 1支│庚○○持有            │
│    │      │制編號000000000號）   │    │                      │
├──┼───┼───────────┼──┼───────────┤
│五  │己○○│電話聯絡簿            │ 1冊│己○○95年間與案外人經│
│    │      │                      │    │營簽賭所用            │
├──┼───┼───────────┼──┼───────────┤
│六  │己○○│臺灣銀行存摺          │ 1本│己○○私人代收票據所用│
├──┼───┼───────────┼──┼───────────┤
│七  │己○○│郵局存摺              │ 1本│己○○向庚○○簽賭所用│
├──┼───┼───────────┼──┼───────────┤
│八  │己○○│匯款回條聯            │ 1冊│己○○向庚○○簽賭贏得│
│    │      │                      │    │賭金後匯款予會員（賭客│
│    │      │                      │    │）                    │
├──┼───┼───────────┼──┼───────────┤
│九  │己○○│便條紙                │ 1冊│己○○私人借貸        │
└──┴───┴───────────┴──┴───────────┘


司法院資訊處製作；財團法人民間司法改革基金會備份。
